【裁判字號】    98,司家聲,30
【裁判日期】    990430
【裁判案由】    確定訴訟費用額
【裁判全文】
臺灣臺南地方法院民事裁定            98年度司家聲字第30號
聲  請  人  財團法人法律扶助基金會
法定代理人  甲○○○
相  對  人  謝能秋即乙○○之繼.
            謝潘玄年即乙○○之.
上列當事人間請求確定訴訟費用額事件，聲請人聲請確定訴訟費
用額，本院裁定如下：
    主  文
相對人應負擔之訴訟費用額確定為新台幣萬元，並自本裁定送
達翌日起至清償日止，按週年利率百分之五計算之利息。
    理  由
一、本件聲請意旨略以：黃素貴前於民國94年8月29日就其與被
    繼承人乙○○間之請求離婚事件，向聲請人申請扶助，經聲
    請人審查後給予扶助。本件請求離婚案件業經本院以94年度
    婚字第1013號判決確定，其中訴訟費用由被繼承人乙○○負
    擔。而聲請人因本案支出之律師酬金及必要費用，合計為新
    台幣（下同）30,000元，是聲請人依法律扶助法第19條、第
    35條第1項至第4項之規定，自得向被繼承人乙○○請求聲請
    人因本案而支出之酬金及必要費用30,000元。為此，向本院
    聲請確定本件請求離婚案件之訴訟費用額等語。
二、按分會就扶助事件所支出之酬金及必要費用，視為訴訟費用
    之一部。因法律扶助而由分會支出之酬金及必要費用，得向
    負擔訴訟費用之他造請求。分會得對於負擔訴訟費用之他造
    ，請求歸還其支出之酬金及必要費用。分會得據受扶助人有
    執行力之執行名義，聲請確定訴訟費用額及強制執行。分會
    依第三項規定所收取之酬金及必要費用，抵充受扶助人應分
    擔、負擔或返還之酬金及必要費用。法律扶助法第35條定有
    明文。又按法院未於訴訟費用之裁判確定其費用額者，第一
    審受訴法院於該裁判有執行力後，應依聲請以裁定確定之。
    聲請確定訴訟費用額者，應提出費用計算書、交付他造之計
    算書繕本或影本及釋明費用額之證書。依第一項確定之訴訟
    費用額，應於裁定送達之翌日起，加給按法定利率計算之利
    息，民事訴訟法第91條亦有明文規定。
三、經查：
(一)、聲請人前開主張，已據提出審查表、律師預付及結案酬金
      領款單影本及本院94年度婚字第1013號民事判決影本為證
      ，且經本院調取本院94年度婚字第1013號民事卷核閱無誤
      ，堪信為真實。
(二)、準此，受扶助人黃素貴與被繼承人乙○○間請求離婚事件
      ，經本院94年度婚字第1013號判決確定其第一審訴訟費用
      應由被繼承人乙○○負擔。又查被繼承人乙○○於97年9
      月17日死亡，其法定第一順位繼承人謝宗霖、謝蓁儀已拋
      棄繼承權，相對人謝能秋、謝潘玄年依法為被繼承人乙○
      ○之繼承人，從而，相對人謝能秋、謝潘玄年應給付聲請
      人之訴訟費用額確定為30,000元。
四、依法律扶助法第35條、民事訴訟法第91條，裁定如主文。
中    華    民    國    99    年    4    月    30    日
                  家事法庭    司法事務官
以上正本證明與原本無異。
如不服本裁定，應於裁定送達後十日內，以書狀向本院司法事務
官提出異議。
中    華    民    國    99    年    5    月     3    日
                              書  記  官  楊琄琄

司法院資訊處製作；財團法人民間司法改革基金會備份。
